# 高管旅游---个税问题

提问人：leon007 时间：2013-09-07 19:11:47
基于企业获取了高管为企业提供的一贯服务，个人认为应该按照20%计提个税。

回答人：chenyiwei
这是工资薪金所得，税率不一定是 20 ％。另外是否要纳入个人工资薪金计税和企业所得税前是否允许扣除该项支出是两码事，并不是互为条件和因果的。